臺灣桃園地方法院刑事判決          100年度交簡上字第164號
上  訴  人
即  被  告  徐文貞
上列上訴人即被告因過失傷害案件，不服本院於民國100 年7 月
14日所為之100 年度桃交簡字第645 號第一審刑事簡易判決（聲
請簡易判決處刑案號：99年度調偵字第493 號），提起上訴，本
院管轄之第二審合議庭判決如下：
    主  文
上訴駁回。
徐文貞緩刑貳年。
    事實及理由
一、本案經本院審理結果，認原審以上訴人即被告徐文貞係犯刑
    法第284 條第1 項前段之過失傷害罪，且係自首接受裁判，
    而判處拘役35日，如易科罰金，以新臺幣1,000 元折算1 日
    ，經核其認事用法及量刑均無不當，應予維持，並引用第一
    審刑事簡易判決書記載之事實、證據及理由（如附件）。
二、上訴人上訴意旨略以：其坦承本案之過失傷害犯行，且已與
    告訴人莊邁達成和解，原審判處刑度顯然過重，請求從輕量
    刑並予宣告緩刑等語。
三、按法官於有罪判決如何量處罪刑，為實體法賦予審理法官裁
    量之刑罰權事項，法官行使此項裁量權，自得依據個案情節
    ，參酌刑法第57條所定各款犯罪情狀之規定，於法定刑度內
    量處被告罪刑；除有逾越該罪法定刑或法定要件，或未能符
    合法規範體系及目的，或未遵守一般經驗及論理法則，或顯
    然逾越裁量，或濫用裁量等違法情事之外，自不得任意指摘
    其量刑違法，最高法院分別著有80年臺非字第473 號、75年
    臺上字第7033號、72年臺上字第6696號、72年臺上字第3647
    號判例可資參照。準此，法官量刑，如非有上揭明顯違法之
    情事，自不得擅加指摘其違法或不當。
四、經查，本案犯罪事實，業據上訴人迭於偵查及本院審理時均
    坦承不諱，而原審審酌上訴人肇事後自首及過失程度、告訴
    人所受傷勢等情，量處上訴人拘役35日，並諭知易科罰金之
    折算標準，經核並無不合。執此，原審認事用法並無不當，
    量刑亦屬妥適，上訴人提起本件上訴，為無理由，應予駁回
    。惟上訴人前未曾因故意犯罪而受有期徒刑以上刑之宣告，
    有臺灣高等法院被告前案紀錄表1 份在卷可稽，且已與告訴
    人達成和解，有新北市蘆洲區調解委員會調解書1 份附卷可
    佐（見本院卷第16頁），足見上訴人經此刑之宣告後，應知
    警惕而無再犯之虞，是本院認上開所宣告之刑以暫不執行其
    刑為當，爰併依刑法第74條第1 項第1 款之規定，諭知緩刑
    2 年，以啟自新。
據上論斷，應依刑事訴訟法第455 條之1 第3 項、第368 條、第
373 條，刑法第74條第1 項第1 款，判決如主文。
本案經檢察官陳詩詩到庭執行職務。
中    華    民    國   100    年    10    月    31    日
                  刑事第十庭  審判長法  官  江德民
                                    法  官  李麗珍
                                    法  官  林文慧
以上正本證明與原本無異。
不得上訴。
                                    書記官  陳郁惠
中    華    民    國   100    年    11    月    2     日